# 同一控制下收购少数股权

提问人：zhxy1999 时间：2013-11-24 23:41:45
请各位帮忙：B和C公司均为A公司的子公司，B公司持有D公司60%的股权，C公司持有D公司5%的股权，今年C公司经营利润出现亏损，但通过转让D公司5%的股权取得投资收益 5000 万元，最终净利润为正数，请问，这种同一控制下收购子公司少数股权，对于转让股权的关联方，为避免操纵利润，是否应该确认资本公积而不能确认投资收益？

回答人：chenyiwei
如果交易是按照标的股份（D公司的 5 ％股权）的公允价值作价成交，则交易价格和该项长期股权投资的原账面价值仍可确认为处置收益而不是资本公积。

提问人：zhs7403 时间：2013-11-25 09:38:47
个人认为c单体报表满足陈版主说的可以确认投资收益,合并报表应该是资本公积.

回答人：chenyiwei
C和B是并列的同级公司，因此C的合并报表层面也可以确认处置收益（＝处置价款－对应的帐面净资产份额）。条件是可以证明作价的公允性。